臺灣臺中地方法院刑事判決　　　　　　　　　　　　九十三年度訴字第二六二號
　　公　訴　人　臺灣臺中地方法院檢察署檢察官
　　被　　　告　甲○○
右列被告因違反毒品危害防制條例案件，經檢察官提起公訴（九十三年度毒偵字第三
七一一號）及移
訴事實為有罪之陳述，受命法官於聽取當事人之意見後，由本院合議庭裁定以簡式審
判程序判決如左：
    主  文
甲○○連續施用第一級毒品，累犯，處有期徒刑拾月；扣案之注射針筒參支、束手橡
膠管壹條、塑膠勺子貳支，均沒收。又連續施用第二級毒品，累犯，處有期徒刑陸月
；扣案之甲基安非他命殘渣空夾鍊袋壹個，沒收銷燬之，另扣案之吸食器壹個，沒收
。應執行有期徒刑壹年貳月；扣案之甲基安非他命殘渣空夾鍊袋壹個，沒收銷燬之，
另扣案之注射針筒參支、束手橡膠管壹條、塑膠勺子貳支、吸食器壹個，均沒收。
    事  實
一、甲○○前因恐嚇取財案件，經本院民國九十年度易字第一三五六號判處有期徒刑
    一年十月確定，入監執行後，已於九十二年六月二十六日縮短期滿執行完畢；其
    又因施用毒品案件，經本院九十年度毒聲字第一一三五號裁定令入勒戒處所施以
    觀察勒戒後，認無繼續施用毒品之傾向，已於九十年三月二十三日觀察勒戒執行
    完畢釋放，並經臺灣臺中地方法院檢察署檢察官以九十年度毒偵字第一三六三號
    不起訴處確定。詎甲○○於前開觀察勒戒期滿釋放後五年內，不知悛悔警惕，另
    分別基於施用第一、二級毒品之概括犯意，自九十三年八月中旬某日起，至同年
    十一月十九日為警查獲前同日某時止，在其臺中市南屯區田心北三巷六號住處，
    以將第一級毒品海洛因摻水於注射針筒注射之方式，連續施用第一級毒品海洛因
    ，平均每四日施用一次；並於九十三年八月中旬某日起，至同年十一月十八日某
    時止，以將第二級毒品甲基安非他命用玻璃管燒烤之方式，連續施用第二級毒品
    甲基安非他命，平均亦每四日施用一次。並分別於：(一)九十三年九月十五日十七
    時三十分許，在臺中市○區○○里○○○路一七八號經警查獲，並扣得其所有甲
    基安非他命殘渣空夾鍊袋一個、其所有供施用甲基安非他命之吸食器一個、其所
    有供施用海洛因之注射針筒二支及塑膠勺子二支；(二)九十三年十一月十九日十二
    時五十分許，在其臺中市南屯區田心北三巷六號住處經警查獲，並扣得其所有供
    施用海洛因之注射針筒一支、束手橡膠管一條，始悉上情。
二、案經臺中市警察局第四分局報請臺灣臺中地方法院檢察署檢察官偵查起訴及移送
    併辦。
    理  由
一、右揭事實，業據被告甲○○於本院審理時坦白承認，且被告尿液經以氣相層析質
    譜儀（即ＧＣ／ＭＳ）方法檢驗結果，均呈第一級毒品海洛因於人體代謝後之嗎
    啡、可待因陽性反應，及第二級毒品甲基安非他命於人體代謝後之甲基安非他命
    陽性反應等情，有詮昕科技股份有限公司九十三年九月二十三日、同年十一月十
    九日濫用藥物檢驗報告各一紙，查獲現場相片六幀、真實姓名對照表二紙附卷可
    按，並有被告所有甲基安非他命殘渣空夾鍊袋一個、其所有供施用甲基安非他命
    之吸食器一個，及其所有供施用海洛因之注射針筒三支、束手橡膠管一條、塑膠
    勺子二支扣案可資佐證，足認被告自白確與事實相符。是本案事證明確，被告上
    開犯行洵堪認定。
二、又毒品危害防制條例第二十條、第二十三條係規定對於經觀察勒戒或強制戒治執
    行完畢釋放後，五年內再犯該條例第十條之罪者，不適用毒品危害防制條例第二
    十條第一、二項規定之觀察勒戒及強制戒治之處遇程序，而應逕由檢察官依法追
    訴。查被告前因施用毒品案件，經本院九十年度毒聲字第一一三五號裁定令入勒
    戒處所施以觀察勒戒後，認無繼續施用毒品之傾向，已於九十年三月二十三日觀
    察勒戒執行完畢釋放，並經臺灣臺中地方法院檢察署檢察官以九十年度毒偵字第
    一三六三號不起訴處確定，有臺灣臺中地方法院檢察署刑案資料查註紀錄表、臺
    灣高等法院被告全國前案紀錄表各一件在卷可稽，則被告於前開觀察勒戒執行完
    畢釋放後，五年內復施用第一級毒品海洛因及第二級毒品甲基安非他命，係再犯
    毒品危害防制條例第十條之罪，至為明確。
三、按海洛因、甲基安非他命分別係毒品危害防制條例第二條第二項第一、二款所列
    之第一、二級毒品，均不得非法施用。故核被告所為，係犯毒品危害防制條例第
    十條第一項、第二項之施用第一、二級毒品罪。被告持有第一、二級毒品之低度
    行為，均已為施用之高度行為所吸收，均不另論罪。被告先後多次施用第一、二
    級毒品犯行，均時間緊接，手法相同，觸犯構成要件相同之罪，顯係出於概括之
    犯意為之，均為連續犯，依刑法第五十六條規定，各以一罪論，並加重其刑。本
    案所認定被告於九十三年九月十五日晚間八時十五分採尿前回溯二十四時內分別
    施用第一級毒品海洛因、第二級毒品甲基安非他命各一次以外之犯行，雖未經公
    訴人於起訴書論及，惟因與本案已起訴且認定有罪部分，有連續犯之裁判上一罪
    關係，依審判不可分，本院自得一併審理，附此敘明。被告所犯上開二罪，犯意
    各別，行為互殊，應分論併罰。又被告前因恐嚇取財案件，經本院民國九十年度
    易字第一三五六號判處有期徒刑一年十月確定，入監執行後，已於九十二年六月
    二十六日縮短期滿執行完畢，有臺灣高等法院被告全國前案紀錄表、臺灣臺中地
    方法院檢察署刑案資料查註紀錄表在卷可憑，其受有期徒刑執行完畢，五年內再
    犯本案有期徒刑以上之二罪，均為累犯，各應依法遞加重其刑。爰審酌被告一再
    施用毒品，不知戒除施用毒品之惡習，而無視於毒品對於自身健康之戕害及國家
    對於杜絕毒品犯罪之禁令，且衡諸施用毒品者均有相當程度之生理成癮性及心理
    依賴性，其犯罪心態與一般刑事犯罪之本質並不相同，被告係於觀察勒戒執行完
    畢釋放後五年內再犯施用第一、二級毒品犯行，依毒品危害防制條例之規定，無
    需再經觀察、勒戒及強制戒治之刑事處遇程序，為兼顧被告斷絕生理成癮性及心
    理依賴性之必要，量刑實不宜過輕，惟兼衡及被告犯後業已坦承犯行、尚具悔意
    ，暨其智識、素行、犯罪之目的、動機、手段、施用次數、施用期間等一切情狀
    ，各量處如主文所示之刑，並定其應執行刑，以資懲儆。
四、另扣案之甲基安非他命殘渣空夾鍊袋一個，其上之甲基安非他命殘渣已無法自空
    塑膠袋剝離，應依同條例第十八條第一項前段沒收銷燬之；另扣案之注射針筒三
    支、束手橡膠管一條、塑膠勺子二支，為被告所有供施用第一級毒品海洛因所用
    之物，扣案之吸食器一個，則為被告所有供施用第二級毒品甲基安非他命所用之
    物，業據被告供承在卷，惟均無法證明係專供施用毒品之用，是僅為供犯罪所用
    之物，均依刑法第三十八條第一項第二款併予宣告沒收。
據上論斷，應依刑事訴訟法第二百七十三條之一第一項、第二百九十九條第一項前段
，毒品危害防制條例第十條第一項、第二項、第十八條第一項前段，刑法第十一條、
第五十六條、第四十七條、第五十一條第五款、第三十八條第一項第二款，判決如主
文。
本案經檢察官乙○○到庭執行職務。
中      華     民      國    九十三    年     十二      月    三十一    日
                                 臺灣臺中地方法院刑事第三庭
                                     法  官 何世全
右正本證明與原本無異。
如不服本判決，應於送達後十日內向本院提出上訴狀（須附繕本），上訴於臺灣高等
法院臺中分院。
                                     書記官
中      華     民      國    九十三    年     十二      月    三十一   日
附錄論罪科刑法條：
毒品危害防制條例第十條
施用第一級毒品者，處六月以上五年以下有期徒刑。
施用第二級毒品者，處三年以下有期徒刑。
